【裁判字號】    99,簡抗,6
【裁判日期】    990521
【裁判案由】    損害賠償
【裁判全文】
臺灣桃園地方法院民事裁定               99年度簡抗字第6號
抗  告  人  乙○○
相  對  人  甲○○
上列抗告人與相對人間損害賠償等事件，抗告人對於民國99年4
月14日本院第一審98年度桃簡字第1430號民事裁定提起抗告，本
院合議庭裁定如下：
    主  文
抗告駁回。
抗告程序費用由抗告人負擔。
    理  由
一、按提起民事第二審上訴，應依民事訴訟法第77條之16規定繳
    納裁判費，此為必須具備之程式。再按上訴不合程式或有其
    他不合法之情形而可以補正者，原第一審法院應定期間命其
    補正，如不於期間內補正，應以裁定駁回之，民事訴訟法第
    442 條第2 項定有明文。另按對於簡易程序之第一審裁判，
    得上訴或抗告於管轄之地方法院，其審判以合議行之。第1
    項之上訴及抗告程序，準用第434 條第1 項、第434 條之1
    及第3 編第1 章、第4 編之規定，同法第436-1 條第1 項、
    第3 項亦有明文。是對於簡易程序之第一審裁定提起抗告時
    ，準用民事訴訟法第449 條之結果，抗告法院認抗告為無理
    由者，自應為駁回之裁定且原裁定依其理由雖屬不當，而依
    其他理由認為正當者，應以抗告為無理由。
二、本件抗告意旨略以：抗告人已繳納規費，且已搬離原址，法
    院若有通知應寄至新址，抗告人始知悉尚應補繳之費用及如
    數補繳。其次，抗告人係向相對人之代理人徐慶輝接洽承租
    房屋事宜，房租均按時給付代理人，已給付之費用若要再給
    付一次實不合理。徐慶輝與相對人即便存有債權債務關係，
    亦不應對抗承租該屋將近7 年之善意第三者即抗告人而任意
    解約綜上所述，抗告人對此裁定不服，爰依法提起本件抗告
    ，聲明求為廢棄原裁定。
三、經查，本件係相對人向本院桃園簡易庭提起98年度桃簡字第
    1430號請求抗告人損害賠償等訴訟，嗣經本院桃園簡易庭於
    民國99年2 月11日判決抗告人應將門牌號碼「桃園縣桃園市
    ○○街52巷7 弄2 之3 號4 樓」房屋遷讓返還予相對人，並
    應給付相對人不當得利。抗告人於99年3 月9 日（寄存送達
    ）收受此判決，並對此第一審民事簡易判決不服而於99年3
    月2 日向本院提起上訴，並先行繳納新臺幣（下同）1,500
    元在案，惟並未繳足。原審即於99年3 月5 日裁定命抗告人
    於收受裁定送達後5 日內補繳二審裁判費660 元，此裁定並
    分別寄送上訴人戶籍地即「桃園縣桃園市○○街52巷7 弄2
    之3 號」及「桃園縣桃園市○○○街205 號2 樓」，並均於
    99年3 月17日寄存送達抗告人，而於99年3 月29日生送達效
    力，則抗告人應於99年4 月3 日前補繳裁判費，惟至99年4
    月9 日止，抗告人均未補繳，原審法院以抗告人未繳納足額
    裁判費為由，於99年4 月14日裁定駁回抗告人之上訴等事實
    ，業經本院查核原審卷內所附判決暨送達證書、抗告人之上
    訴狀、通知繳納二審裁判費之裁定暨此裁定之送達證書、本
    院桃園簡易庭民事科查詢簡答表、駁回抗告人上訴之裁定暨
    此裁定送達證書（見原審卷第200 頁、第201 頁、第203 頁
    、第230 頁至第237 頁）等無訛。抗告人雖抗辯其已搬遷，
    法院之文書應寄至新址云云，惟觀諸原審之補費裁定、駁回
    裁定，皆有同時寄至「桃園縣桃園市○○街52巷7 弄2 之3
    號」、「桃園縣桃園市○○○街205 號2 樓」2 址，此有該
    裁定暨其送達證書可稽，與抗告人所自行陳報之送達地址相
    符，且抗告人即依此於期間內提起本件抗告，自無送達不合
    法之情形，抗告人抗辯原裁定並未按新址送達，自無可採。
四、依上可知，抗告人對於原審命補繳之二審裁判費確有短繳情
    事，是本件抗告人經原審以裁定定期命繳納上訴裁判費而未
    於期限內繳納足額之裁判費，既足堪認定無誤，揆諸首揭法
    律規定，原審裁定駁回抗告人所提之上訴，於法洵無違誤。
    抗告意旨仍執陳詞，指摘原裁定不當並求為廢棄，自為無理
    由，應予駁回。至抗告人另外提及其為善意第三者，相對人
    、徐慶輝間之債權債務關係與其無涉等語，因涉及實體之法
    律關係，非本件裁定所得認定，抗告人應循其他法律程序救
    濟之，附此敘明。
五、爰裁定如主文。
中    華    民    國    99    年    5     月    21    日
                  民事第三庭  審判長法  官  黃漢權
                                    法  官  陳清怡
                                    法  官  陳筱蓉
以上正本係照原本作成
本裁定除以適用法規顯有錯誤為理由，不得再抗告
中    華    民    國    99    年    5     月    21    日
                                    書記官  蔡佩媛

司法院資訊處製作；財團法人民間司法改革基金會備份。
